【裁判字號】    99,上訴,147
【裁判日期】    990211
【裁判案由】    毒品危害防制條例
【裁判全文】
臺灣高等法院臺南分院刑事判決         99年度上訴字第147號
上  訴  人
即  被  告  甲○○
上列上訴人因違反毒品危害防制條例案件，不服臺灣雲林地方法
院98年度訴字第858號，中華民國98年12月11日第一審判決（起
訴案號：臺灣雲林地方法院檢察署98年度毒偵字第1234號），提
起上訴，本院判決如下：
    主  文
上訴駁回。
    理  由
一、按不服地方法院之第一審判決而上訴者，應向管轄第二審之
    高等法院為之。上訴書狀應敘述具體理由。第二審法院認為
    上訴書狀未敘述理由或上訴有第362條前段之情形，應以判
    決駁回之。但其情形可以補正而未經原審法院命其補正者，
    審判長應定期間先命補正，刑事訴訟法第361條、第367條分
    別定有明文。而所謂具體理由，必係依據卷內既有訴訟資料
    或提出新事證，指摘或表明第一審判決有何採證認事、用法
    或量刑等足以影響判決本旨之不當或違法，而構成應予撤銷
    之具體事由，始克當之；倘僅泛言原判決認定事實錯誤、違
    背法令、量刑失之過重或輕縱，而未依上揭意旨指出具體事
    由，或形式上雖已指出具體事由，然該事由縱使屬實，亦不
    足以認為原判決有何不當或違法者，皆難謂係具體理由，俾
    與第二審上訴制度旨在請求第二審法院撤銷、變更第一審不
    當或違法之判決，以實現個案救濟之立法目的相契合，並節
    制濫行上訴（最高法院97年度台上字第892號裁判意旨參照
    ）。
二、被告於民國（下同）99年1月6日具狀提起上訴，並於同年月
    27日補提上訴理由，上訴理由以：茲因不服雲林地方法院判
    決，量刑過重，請從輕量刑，被告因家中經濟全然需被告工
    作養家，小孩尚幼，如依雲林地院之判決，家中頓時無依靠
    ，請庭上能從輕量刑等云云。
三、經查：
   （一）本件上訴人即被告甲○○曾於88年間因施用第二級毒
         品，經臺灣雲林地方法院裁定送觀察、勒戒後，認有
         繼續施用毒品之傾向，經同法院裁定令入戒治處所施
         以強制戒治，並於戒治期滿後，於90年2月1日由臺灣
         雲林地方法院檢察署以90年戒毒偵字第13號不起訴處
         分確定；復因施用第一、二級毒品，於91年10月11日
         經臺灣雲林地方法院91年度訴字第210號判決有期徒刑
         7月、6月，定應執行刑有期徒刑1年確定；又因竊盜案
         件於91年11月17日經臺灣雲林地方法院91年港簡字第1
         22號判決有期徒刑5月確定；又因傷害案件於92年2月2
         4日經臺灣雲林地方法院92年虎簡字第9號判決有期徒
         刑5月確定；又因偽造文書案件於92年10月7日經臺灣
         雲林地方法院92年港簡字第214號判決有期徒刑6月確
         定，上開案件並由臺灣雲林地方法院以92年度聲字第6
         98號裁定，定應執行刑2年2月確定，並於94年3月20日
         縮刑期滿執行完畢。又因施用第二級毒品，於98年5月
         5日經臺灣板橋地方法院98年度簡字第3454號判決有期
         徒刑4月確定，有臺灣高等法院被告前案紀錄表一份在
         卷可憑。詎其猶不知悛悔，竟於98年8月24日，在雲林
         縣口湖鄉埔南村外埔115號住處，施用第一級毒品海洛
         因1次；又於98年8月25日，於前開住處，施用第二級
         毒品甲基安非他命1次，分別經原審判決有期徒刑8月
         、6月，累犯，並定應執行刑有期徒刑1年在案。
   （二）被告對於前揭犯罪事實，迭據其於警詢、偵訊、原審
         審理時坦白承認（詳偵卷第6頁、第18-19頁；原審卷
         第25頁、第27至29頁），且被告經警採集尿液送驗結
         果，呈可待因、嗎啡等鴉片類陽性反應等情，有臺灣
         檢驗科技股份有限公司出具之濫用藥物尿液檢驗報告
         附卷可稽（詳參偵卷第4頁）。原審法院因被告就被訴
         事實為有罪之陳述而適用簡式審判程序，以被告犯行
         事證明確，係犯毒品危害防制條例第10條第1項之施用
         第一級毒品罪，累犯；及同條第2項之施用第二級毒品
         罪，累犯，分別判處被告有期徒刑8月、6月，並定應
         執行刑1年。原審法院於判決書上記載被告之犯罪事實
         、證據名稱及應適用之法條，從形式上觀察，並無認
         定事實錯誤、量刑瑕疵或違背法令之情形。
   （三）被告以原審量刑過重，及其為家中經濟之仰賴等語置
         辯，惟查被告並無具體記載原判決關於認定事實、適
         用法律及量刑等項有何不當或違法，而足以影響原判
         決之事由，綜上所述，被告所執均非刑事訴訟法第361
         條第2項所謂之具體理由，依首揭說明，其上訴違背法
         律上之程式，應以判決駁回之，並不經言詞辯論為之
         。
四、據上論斷，應依刑事訴訟法第367條前段、第372條判決如主
    文。
中    華    民    國    99    年    2     月    11    日
                  刑事第五庭    審判長法  官  楊明章
                                      法  官  蔡美美
                                      法  官  戴勝利
以上正本證明與原本無異。
施用第一級毒品如不服本判決應於收受送達後10日內向本院提出
上訴書狀，其未敘述上訴理由者，並得於提起上訴後10日內向本
院補提理由書（均須按他造當事人之人數附繕本）「切勿逕送上
級法院」。
施用第二級毒品罪不得上訴。
                                      書記官  陳淑貞
中    華    民    國    99    年    2     月    11    日
附錄法條：
毒品危害防制條例第10條：施用第一級毒品者，處6月以上5年以
                        下有期徒刑。
                        施用第二級毒品者，處3年以下有期
                        徒刑。

司法院資訊處製作；財團法人民間司法改革基金會備份。
